最高法院刑事判決　　　　　　　　　　　　　　　八十七年度台上字第二一一九號
　　上　訴　人　甲○○
右上訴人因偽造有價證券案件，不服台灣高等法院中華民國八十七年一月二十日第二
審判決（八十六年度上訴字第五七九四號，起訴案號：台灣台北地方法院檢察署八十
五年度偵字第二七五四八號），提起上訴，本院判決如左：
    主  文
上訴駁回。
    理  由
按刑事訴訟法第三百七十七條規定，上訴於第三審法院，非以判決違背法令為理由，
不得為之。是提起第三審上訴，應以原判決違背法令為理由，係屬法定要件。如果上
訴理由狀並未依據卷內訴訟資料，具體指摘原判決不適用何種法則或如何適用不當，
或所指摘原判決違法情事，顯與法律規定得為第三審上訴理由之違法情形，不相適合
時，均應認其上訴為違背法律上之程式，予以駁回。本件上訴人甲○○上訴意旨略稱
：上訴人以前與告訴人張秀維固係同事，但不知其真實姓名，故上訴人所言不認識張
秀維，乃屬實情。上訴人確係向張總經理借貸新台幣七萬元而應其要求填載系爭支票
，事後張總經理將票交給張秀維出面告訴，請查明實情等語。惟查原審認定上訴人有
原判決事實欄所記載之偽造有價證券之犯行，係以上訴人供承本件偽造之支票上之金
額及發票日為其填載。而支票上所蓋印文，並非姓張，自非上訴人所稱張總經理之支
票，上訴人擅自完成發票行為，顯有偽造之故意。又上訴人持該偽造之支票向張秀維
調借現款之事實，已據張秀維指訴甚詳，並有支票及退票理由單影本在卷可稽。上訴
人與張秀維對質時，先則否認認識張秀維，嗣張秀維指出上訴人為台中人，前於某Ｋ
ＴＶ酒店上班時，名叫「潘婷」，上訴人始承認其事，足見上訴人語多保留。上訴人
果真向某張總經理借款，應由上訴人簽具借據或本人名義之票據或交付客票，始合常
理。上訴人所稱由張總經理交付支票令其簽發云云，亦與常理有違。況上訴人又不知
張總經理之姓名、住址，日後又難以還款，足見其所辯不足採信。系爭支票原為空白
支票，為黃淑珠所有遺失等情，亦經黃淑珠陳明，且有遺失票據申報書、票據掛失止
付通知書等附卷可憑等證據，予以綜合判斷，認上訴人成立刑法第二百零一條第一項
之偽造有價證券罪，而於法定刑內量處其刑，已詳予說明其所憑之證據及認定之理由
。所為論斷與卷內資料，尚無不符。從形式上觀察，並無所謂違背法令之情形存在。
上訴意旨僅就事實為爭執，而未具體指明原判決取捨證據、認定事實、適用法律有何
違法情形，自難認已具備上訴第三審之法定要件。衡以前開說明，其上訴為違背法律
上之程式，應予駁回。
據上論結，應依刑事訴訟法第三百九十五條前段，判決如主文。
中      華      民      國    八十七    年      六      月     十八     日
                              最高法院刑事第七庭
                                  審判長法官  董  明  霈
                                        法官  丁  錦  清
                                        法官  賴  忠  星
                                        法官  林  茂  雄
                                        法官  王  居  財
      右正本證明與原本無異
                                              書  記  官
中      華      民      國    八十七    年      六      月    二十四    日
